【裁判字號】    93,智,1
【裁判日期】    950907
【裁判案由】    侵害專利權損害賠償等
【裁判全文】
臺灣苗栗地方法院民事判決                 93年度智字第1號
原        告  乙○○
訴 訟 代理人  陳銘釗律師
複  代 理 人  丙○○
被        告  惠瑞特股份有限公司
兼法定代理人  甲○○
上列當事人間請求侵害專利權之損害賠償等事件，本院於民國九
十五年八月二十四日言詞辯論終結，玆判決如下：
    主  文
原告之訴及假執行之聲請均駁回。
訴訟費用由原告負擔。
    事實及理由
一、原告主張略以：原告為中華民國新型專利第一五二八二八號
    「金屬板結構改良追加二」之專利權人，惟被告惠瑞特股份
    有限公司（法定代理人甲○○）未經原告同意，擅自製造及
    販售「編號350 彩色還原磁鋼板」，侵害原告之上開專利權
    ，為此，依據專利法第一百零六條第一項、第八十五條、第
    一百零八條準用第八十四條第一項規定，請求被告惠瑞特股
    份有限公司及其法定代理人甲○○連帶賠償原告所失利益及
    所受損害，共計新台幣（下同）一百四十六萬三千六百十元
    及法定遲延利息，並請求告將侵害原告專利權之設備銷毀或
    交由原告處置等語。
二、被告抗辯略以：被告甲○○為被告惠瑞特股份有限公司之法
    定代理人，被告公司型錄上所載之「編號350 彩色還原磁鋼
    板」，僅係製造樣品提供予客戶參考，尚未大量生產、販售
    ，且原告之上開專利產品不具新穎性，早於日本之相關雜誌
    發表多時，為公眾所知悉，業經被告向經濟部智慧財產局舉
    發，由該局審定舉發案成立，撤銷原告所有之上開專利權在
    案，嗣經原告向經濟部提起訴願，亦經該部於九十五年五月
    十一日決定駁回其訴願在案，是原告並無專利權受侵害之可
    言等語。
三、按凡可供產業上利用之新型，無申請前已見於刊物或已公開
    使用，或申請前已為公眾所知悉之情事者，得申請取得新型
    專利；新型專利權人，專有排除他人未經其同意而製造、為
    販賣之要約、販賣、使用或為上述目的而進口該新型專利物
    品之權；新型專利受侵害時，專利權人得請求賠償損害，並
    得請求排除其侵害，有侵害之虞者，得請求防止之，此於專
    利法第九十四條、第一百零六條、第一百零八條準用第八十
    四條第一項規定甚明。從而，原告依據前揭規定請求被告連
    帶賠償其所失利益及所受損害，應以原告為上開新型專利權
    人為前提，倘該專利權因欠缺新穎性而遭撤銷，原告即無受
    侵害專利權之可言，合先敘明。
四、經查，上開原告所有之專利權業經被告向經濟部智慧財產局
    提出舉發案，請求撤銷該項專利權，並由經濟部智慧財產局
    受理在案，此為兩造所不爭執，復有經濟部智慧財產局民國
    九十四年三月二日（九四）智專一（二）一五一三八字第○
    九四二○一八九○二○號函附卷可稽，嗣因原告之上開專利
    產品欠缺新穎性及進步性，經該局審定舉發案成立，應撤銷
    原告所有之經中華民國新型專利第一五二八二八號「金屬板
    結構改良追加二」專利權，此有該局之第00000000
    0Ａ○二Ｎ○一號專利舉發審定書在卷可佐。原告雖不服前
    揭審定結果而向經濟部提起訴願，又經該部於九十五年五月
    十一日決定駁回其訴願，此另有該部之第00000000
    000號訴願決定書可資佐證。從而，本件原告之專利權業
    經專利權主管機關及其上級機關審酌應予撤銷在案，原告自
    無專利權受侵害之可言，本件原告主張其專利權受被告侵害
    而請求損害賠償云云，顯無理由，應予駁回。
五、因本案事證已臻明確，兩造其餘主張陳述及所提之證據，均
    毋庸再予審酌，附此敘明。
六、原告受敗訴判決，其假執行之聲請即失所依據，應併予駁回
    。
七、據上論結，依民事訴訟法第七十八條規定，判決如主文。
中    華    民    國    95    年    9     月    7     日
                  民事庭法  官  李麗萍
以上正本，係照原本作成。
如對本判決上訴，須於判決送達後20日內向本院提出上訴狀。
                        書記官  丁文宏
中    華    民    國    95    年    9     月    7     日


司法院資訊處製作；財團法人民間司法改革基金會備份。
